臺灣桃園地方法院刑事判決　　　　　　100年度審易字第469號
公　訴　人　臺灣桃園地方法院檢察署檢察官
被　　　告　鄭漢華
選任辯護人　張世炎律師
上列被告因違反毒品危害防制條例案件，經檢察官提起公訴（99
年度毒偵字第6393號），被告於本院準備程序進行中，就被訴事
實為有罪之陳述，經本院告知簡式審判程序意旨，並聽取公訴人
及被告之意見後，本院合議庭裁定改依簡式審判程序審理，茲判
決如下：
    主      文
鄭漢華持有第一級毒品純質淨重十公克以上，累犯，處有期徒刑
壹年貳月，扣案之第一級毒品海洛因拾壹包含袋（驗餘合計淨重
拾肆點肆公克，驗前合計純質淨重拾壹點肆柒公克）及第二級
毒品甲基安非他命玖包含袋（驗餘合計毛重陸拾柒點捌公克，
驗前合計純質淨重伍拾玖點零捌公克）均沒收銷燬之，吸食器壹
組沒收。
    事實及理由
一、鄭漢華前於民國87年間因施用毒品案件，經本院以87年度毒
    聲字第2141號裁定送觀察、勒戒後，因認有繼續施用毒品之
    傾向，再經本院以87年度毒聲字第2424號裁定令入戒治處所
    施以強制戒治，嗣經裁定停止戒治，所餘戒治期間付保護管
    束，又經裁定撤銷停止戒治，復令入戒治處所施以強制戒治
    ，於89年11月3 日期滿執行完畢，並經臺灣桃園地方法院檢
    察署檢察官以89年度戒偵字第677 號為不起訴處分確定；復
    於上開強制戒治執行完畢後5 年內之91年間，因施用毒品案
    件，經裁定令入戒治處所施以強制戒治，於93年1 月5 日因
    停止戒治出所，(一)該次施用毒品犯行並經本院以92年度壢簡
    字第945 號判決判處有期徒刑3 月確定；(二)又於85年間因違
    反麻醉藥品管理條例等案件，其中非法販賣化學合成麻醉藥
    品部分嗣經臺灣高等法院以91年度上更二字第653 號判決撤
    銷原審判決，改判處有期徒刑5 年2 月確定；(三)另於88年間
    因販賣毒品案件，經臺灣高等法院以89年度上更一字第1052
    號判決判處有期徒刑3 年8 月確定；前開(一)之罪刑嗣經本院
    以96年度聲減字第8614號裁定減為有期徒刑1 月又15日，並
    與前揭不得減刑之(二)、(三)罪合併定應執行有期徒刑8 年7 月
    確定，入監執行後，於97年3 月18日縮短刑期假釋出監併付
    保護管束，迄99年7 月26日保護管束期滿，假釋未經撤銷，
    視為執行完畢（於本案構成累犯）。詎其仍不知悔改，明知
    海洛因及甲基安非他命係毒品危害防制條例第2 條第2 項第
    1 、2 款所管制之第一、二級毒品，不得非法持有之，竟先
    於99年11月21日某時，在其前位於桃園縣中壢市○○路136
    號5 樓之居處，向某真實姓名年籍不詳綽號「阿強」之友人
    購買第二級毒品甲基安非他命9 包（驗餘合計毛重67.38 公
    克，驗前合計純質淨重59.08 公克，含與毒品無法析離之包
    裝袋9 個）後持有之，並收受「阿強」所寄放之第一級毒品
    海洛因11包（驗餘合計淨重14.34 公克，驗前合計純質淨重
    11.47 公克，含與毒品無法析離之包裝袋11個）後持有之；
    復基於施用第二級毒品之犯意，於99年11月22日14時許，在
    其前上開居處，以將第二級毒品甲基安非他命置入吸食器內
    燒烤後吸食其煙霧之方式，施用第二級毒品甲基安非他命1
    次。嗣於同日20時30分許，在上址為警查獲，並扣得第一級
    毒品海洛因11包（驗餘合計淨重14.34 公克，驗前合計純質
    淨重11.47 公克，含與毒品無法析離之包裝袋11個）、其所
    有而供己施用之第二級毒品甲基安非他命9 包（驗餘合計毛
    重67.38 公克，驗前合計純質淨重59.08 公克，含與毒品無
    法析離之包裝袋9 個）及其所有供其施用第二級毒品犯行所
    用之吸食器1 組，始悉上情。
二、證據名稱：
  (一)被告鄭漢華於警詢、偵訊、本院準備程序及審理中之自白。
  (二)桃園縣政府警察局桃園分局被採尿人姓名編號對照表、台灣
    檢驗科技股份有限公司濫用藥物檢驗報告（尿液部分）各1
    份。
  (三)桃園縣政府警察局桃園分局搜索扣押筆錄、桃園縣政府警察
    局扣押物品目錄表、內政部警政署刑事警察局100 年1 月12
    日刑鑑字第1000000323號鑑定書、法務部調查局濫用藥物實
    驗室100 年2 月1 日調科壹字第10023003260 號鑑定書各1
    份及扣案之第一級毒品海洛因11包（驗餘合計淨重14.34 公
    克，驗前合計純質淨重11.47 公克，含與毒品無法析離之包
    裝袋11個）、第二級毒品甲基安非他命9 包（驗餘合計毛重
    67.38 公克，驗前合計純質淨重59.08 公克，含與毒品無法
    析離之包裝袋9 個）、吸食器1 組。
  (四)臺灣高等法院被告前案紀錄表1 份。
三、核被告所為，係犯毒品危害防制條例第11條第3 項持有第一
    級毒品純質淨重十公克以上之罪。原公訴意旨認被告係犯毒
    品危害防制條例第10條第2 項之施用第二級毒品罪，尚有未
    恰，然此部分業經公訴檢察官當庭更正起訴法條為同條例第
    11條第3 項之持有第一級毒品純質淨重十公克以上之罪，本
    院自應毋庸變更起訴法條，先予敘明。被告於施用第二級毒
    品前後持有第二級毒品達純質淨重二十公克以上，其施用之
    低度行為應為持有之高度行為所吸收，不另論罪。又被告以
    一行為同時觸犯持有第一級毒品純質淨重十公克以上、持有
    第二級毒品純質淨重二十公克以上之2 罪名，為想像競合犯
    ，應依刑法第55條之規定從一重即依持有第一級毒品純質淨
    重十公克以上之罪處斷。被告有如犯罪事實欄所載之前案及
    執行紀錄，有卷附臺灣高等法院被告前案紀錄表1 份可查，
    其於徒刑執行完畢後5 年內故意再犯本件有期徒刑以上之罪
    ，為累犯，應依刑法第47條第1 項之規定加重其刑。爰審酌
    被告前已因施用毒品經送觀察、勒戒、戒治及入監執行後，
    竟仍不知戒除毒癮，猶再犯本件施用毒品犯行，又以一行為
    同時持有第一級毒品與第二級毒品，重量非輕、數量非微，
    暨其犯罪之動機、目的、手段，犯罪後坦承犯行，態度尚佳
    等一切情狀，量處如主文所示之刑，以示懲儆。又扣案之第
    一級毒品海洛因11包（驗餘合計淨重14.34 公克，驗前合計
    純質淨重11.47 公克，含與毒品無法析離之包裝袋11個）及
    第二級毒品甲基安非他命9 包（驗餘合計毛重67.38 公克，
    驗前合計純質淨重59.08 公克，含與毒品無法析離之包裝袋
    9 個），係屬第一級、第二級毒品，有內政部警政署刑事警
    察局100 年1 月12日刑鑑字第1000000323號鑑定書及法務部
    調查局濫用藥物實驗室100 年2 月1 日調科壹字第10023003
    260 號鑑定書各1 份在卷足憑，均應依毒品危害防制條例第
    18條第1 項前段規定，沒收銷燬之，而其中包裝袋部分，依
    現行檢驗方式乃以刮除方式為之，包裝袋上仍會摻殘若干毒
    品無法分離，均應一體視為毒品部分，並依毒品危害防制條
    例第18條第1 項前段規定，均宣告沒收銷燬之。至鑑驗費失
    之毒品部分，既已滅失，爰不另為沒收銷燬之宣告。另扣案
    之吸食器1 組，為被告所有供本件犯罪所用之物，爰併予宣
    告沒收。
四、應適用之法條：刑事訴訟法第273 條之1 第1 項、第299 條
    第1 項前段、第310 條之2 、第454 條第1 項，毒品危害防
    制條例第10條第2 項、第11條第3 項、第4 項、第18條第1
    項前段，刑法第11條、第55條、第47條第1 項、第38條第1
    項第2 款。
五、如不服本判決，得自收受送達之翌日起10日內向本院提出上
    訴狀（應附繕本），其未敘述上訴理由者，應於上訴期間屆
    滿後20日內補提理由書狀於本院，上訴於臺灣高等法院。
本案經檢察官王碩志到庭執行職務。
中    華    民    國   100    年    7     月    22    日
                    刑事庭  法  官  潘怡華
以上正本證明與原本無異。
如不服本判決應於收受判決後10日內向本院提出上訴書狀，並應
敘述具體理由。其未敘述上訴理由者，應於上訴期間屆滿後20日
內向本院補提理由書( 均須按他造當事人之人數附繕本) 「切勿
逕送上級法院」。
                            書記官  戴育萍
中    華    民    國   100    年    7     月    22    日
附錄本案論罪科刑依據之法條：
毒品危害防制條例第10條
施用第一級毒品者，處六月以上五年以下有期徒刑。
施用第二級毒品者，處三年以下有期徒刑。
毒品危害防制條例第11條
持有第一級毒品者，處三年以下有期徒刑、拘役或新臺幣五萬元
以下罰金。
持有第二級毒品者，處二年以下有期徒刑、拘役或新臺幣三萬元
以下罰金。
持有第一級毒品純質淨重十公克以上者，處一年以上七年以下有
期徒刑，得併科新臺幣一百萬元以下罰金。
持有第二級毒品純質淨重二十公克以上者，處六月以上五年以下
有期徒刑，得併科新臺幣七十萬元以下罰金。
持有第三級毒品純質淨重二十公克以上者，處三年以下有期徒刑
，得併科新臺幣三十萬元以下罰金。
持有第四級毒品純質淨重二十公克以上者，處一年以下有期徒刑
，得併科新臺幣十萬元以下罰金。
持有專供製造或施用第一級、第二級毒品之器具者，處一年以下
有期徒刑、拘役或新臺幣一萬元以下罰金。